---
title: "Esercizio: Data Visualization con ggplot2"
subtitle: "Analisi: Snow Vole Captures (Chionomys nivalis)"
output: html_document
---

```{r setup, include=FALSE}
knitr::opts_chunk$set(echo = TRUE, warning = FALSE, message = FALSE)
library(ggplot2)
library(dplyr)
# oppure
library(tidyverse)

# Caricamento dataset
data <- read.csv("data/captures.csv", sep=";")
```

## Esercizio: Data Visualization con ggplot2

### Task 1: Weight vs. Foot Length (Scatter Plot)
Crea uno scatter plot (x = weight_g, y = footlength_mm), colora per `sex` e aggiungi una linea di regressione (senza intervallo di confidenza).

```{r}
ggplot(data, aes(x = weight_g, y = footlength_mm, color = sex)) +
  geom_point() +
  geom_smooth(method = "lm", se = FALSE) +
  theme_minimal()

# elimino outlier
data <- data %>% 
  filter(footlength_mm < 60)
data <- subset(data, sex %in% c("M", "F"))
data <- subset(data, !is.na(age))
ggplot(data, aes(x = weight_g, y = footlength_mm, color = sex)) +
  geom_point() +
  geom_smooth(method = "lm", se = FALSE) +
  theme_minimal()
```
*Domanda: Esiste una relazione positiva? Differisce tra maschi e femmine?*

```{r}
# Scatter plot con una sola retta di regressione globale
ggplot(data, aes(x = weight_g, y = footlength_mm)) +
  # Il colore è applicato solo ai punti
  geom_point(aes(color = sex)) + 
  # La linea è calcolata su tutti i dati (senza raggruppamento per colore)
  geom_smooth(method = "lm", se = FALSE, color = "black") + 
  theme_minimal()
```


---

### Task 2: Weight Distribution (Histogram)
Crea un istogramma di `weight_g` (binwidth = 2), suddiviso per `session` usando `facet_wrap`.

```{r}
ggplot(data, aes(x = weight_g)) +
  geom_histogram(binwidth = 2, fill = "steelblue", color = "white") +
  facet_wrap(~session, scales = "free_y") +
  theme_light()
```

---

### Task 3: Comparing Sex and Age (Boxplot)
Crea un boxplot (x = age, y = weight_g) riempiendo con `sex`.

```{r}
ggplot(data, aes(x = age, y = weight_g, fill = sex)) +
  geom_boxplot() +
  theme_classic()
```
*Domanda: Quale gruppo risulta più pesante? Sono presenti molti outlier?*

---

### Task 4: Customization (Publication-Ready)
Personalizza uno dei grafici precedenti aggiungendo titoli e etichette chiare.

```{r}
final_plot <- ggplot(data, aes(x = age, y = weight_g, fill = sex)) +
  geom_boxplot() +
  ggtitle("Distribuzione del peso per età e sesso", subtitle = "Dati Chionomys nivalis") +
  xlab("Classe di età (A=Adulto, G=Giovane)") +
  ylab("Peso (g)") +
  theme_minimal()

# Salvataggio
# ggsave("MyPlot.png", final_plot, width = 8, height = 6)

print(final_plot)
```

